臺灣臺中地方法院刑事判決　　　　　　　96年度易字第3621號
公　訴　人　臺灣臺中地方法院檢察署檢察官
被　　　告　甲○○
上列被告因妨害自由案件，經檢察官提起公訴（96年度偵字第47
23號），本院判決如下：
    主    文
甲○○無罪。
    理    由
一、公訴意旨略以：被告甲○○（原名為林慶榮）與告訴人乙○
    ○原係夫妻關係，二人於民國九十五年七月十七日離婚。詎
    被告竟基於恐嚇危害安全之犯意，先後於九十五年十一月十
    二日凌晨四時二十八分許、同日二十二時十二分許、同日二
    十二時二十二分許，在不詳地點，使用其所申辦之門號00
    00000000號之行動電話，傳送內容分別為：「賤女
    人你在吵三小，賤也沒你賤北港香爐」、「你的仇人那麼多
    可憐噢! 聽說你家裡住大里是噢! 」及「就算我傳錯人你還
    回罵我，你上班的地點好像在潭子」等加害生命、自由、名
    譽等之簡訊，至告訴人所使用之門號0000000000
    號行動電話（起訴書誤載為0000000000號），致
    告訴人心生畏懼而危害於安全。因認被告涉犯刑法第三百零
    五條之恐嚇危害安全罪嫌。
二、按犯罪事實應依證據認定之，無證據不得認定犯罪事實。又
    不能證明被告犯罪者，應諭知無罪之判決，刑事訴訟法第一
    百五十四條第二項、第三百零一條第一項分別定有明文。又
    認定不利於被告之事實，須依積極證據，苟積極證據不足為
    不利於被告事實之認定時，即應為有利於被告之認定，更不
    必有何有利之證據。另按事實之認定，應憑證據，如未能發
    現相當證據，或證據不足以證明，自不能以推測或擬制之方
    法，以為裁判基礎；又認定犯罪事實，所憑之證據，雖不以
    直接證據為限，間接證據亦包括在內，然無論直接或間接證
    據，其為訴訟上之證明，須於通常一般之人均不致於有所懷
    疑，而得確信其為真實之程度者，始得據之為有罪之認定，
    倘其證明尚未達到此一程度，而有合理性懷疑之存在時，即
    無從為有罪之認定。再按告訴人之告訴，係以使被告受刑事
    追訴為目的，其指訴是否與事實相符，仍應調查其他證據，
    以資審認，必被害人所述被害情形，無瑕疵可指，且就其他
    方面調查，又與事實相符，始足據為有罪判決之基礎，最高
    法院三十年上字第八一六號判例、四十年臺上字第八六號判
    例、三十年上字第一八三一號判例、七十六年臺上字第四九
    八六號判例及八十一年度臺上字第三五三九號判決分別著有
    明文可資參照。
三、公訴意旨認被告甲○○涉犯刑法第三百零五條之恐嚇危害安
    全罪嫌，主要係以告訴人乙○○於警詢、偵查中之證詞及遠
    傳股份有限公司（下稱遠傳電信）門號000000000
    0號申請書影本、通聯調閱查詢單、簡訊翻拍照片、受信通
    聯紀錄表等件為其論據。訊據被告則堅決否認尚有上開犯行
    ，並辯稱：上開0000000000號門號並非伊所申辦
    ，可能係被害人乙○○冒伊名義申辦云云。經查：
（一）被告雖辯稱：伊並未向遠傳電信申辦000000000
      0號門號云云，惟查，觀之上開門號申請書影本及檢附之
      申請人資料，該門號係於九十五年十一月五日憑附被告之
      國民身分證及健保卡影本所申辦，而被告於本院審理時亦
      自承：「（離婚之後，是否將證件或是其他物品交給乙○
      ○由她保管？）沒有。」等語，則被害人自無從取得被告
      之國民身分證及健保卡並據以申辦系爭門號；再者，被告
      於本院審理時自承：「（九十五年十一月間，是否有工作
      ？）有，在坤成修車廠工作，環中路一段六十八之一號。
      」等語，核與上開0000000000門號申請書上申
      請人所留存之聯絡地址相符，則倘上開門號係他人冒用被
      告名義申辦，為避免遠傳電信將帳單寄至被告地址而使犯
      行曝光，必不可能於申請書上填寫被告可以收受帳單之地
      址，以隱密使用該門號，益見上開門號之申請人即為被告
      自己無疑，方會在申請書上作如此記載；況經審視該申請
      書上之『林慶榮』簽名與被告於偵訊筆錄上所簽『甲○○
      』之字跡，二者就『林』及『慶』二字的筆跡亦極為相近
      ，是上開0000000000門號確為被告自己所申請
      乙節，已至為灼然。
（二）惟按被告對告訴人之通知，是否該當於刑法上將來惡害通
      知之恐嚇範疇，則必須以被告所述全部內容，綜合加以判
      斷，始能得知其言語之真意（臺灣高等法院九十年度上易
      字第一四九四號判決參照）；又按刑法第三百零五條恐嚇
      罪之通知內容，限於所列舉對於生命、身體、自由、名譽
      、財產之加害事實；再按此通知加害之事，須為不法之事
      。查本件細觀被告所傳送內容分別為：「賤女人你在吵三
      小，賤也沒你賤北港香爐」、「你的仇人那麼多可憐噢!
      聽說你家裡住大里是噢! 」及「就算我傳錯人你還回罵我
      ，你上班的地點好像在潭子」之簡訊，實難讓人得悉其陳
      述有何以加害生命、身體、自由、名譽、財產之事實通知
      告訴人，縱其傳送內容中，含有侮辱告訴人之言語，亦應
      僅屬騷擾之行為，而與恐嚇之情節有別。
四、綜上所述，本案顯缺乏足以證明被告有恐嚇告訴人之犯罪證
    據，此外，復查無其他積極證據足資認定被告有何公訴人所
    指之恐嚇犯行，揆諸首揭法條及裁判意旨，應認不能證明被
    告犯罪，依法應為被告無罪之諭知。
據上論斷，應依刑事訴訟法第三百零一條第一項，判決如主文。
中　　華　　民　　國　　96　　年　　8 　　月　　6 　　日
                  刑事第十庭    法  官  黃炫中
上正本證明與原本無異。
如不服本判決，應於送達後十日內向本院提出上訴狀（須附繕
本），上訴於台灣高等法院台中分院。
                                書記官  黃珮華
中　　華　　民　　國　　96　　年　　8 　　月　　6 　　日
